【裁判字號】    91,簡上,813
【裁判日期】    920122
【裁判案由】    給付買賣價金
【裁判全文】
臺灣臺北地方法院民事判決  九十一年度簡上字八一三號
    上  訴  人  碩良科技股份有限公司
    法定代理人  甲○○
    訴訟代理人  丙○○
                歐宇倫律師
                王嘉斌律師
    被  上訴人  南金企業有限公司
                            設台北市○○○路○段七十八巷七十六號七樓
    法定代理人  乙○○      住.
    訴訟代理人  徐東昇律師
右當事人間請求給付買賣價金事件，上訴人對於中華民國九十一年九月二十六日臺灣
臺北地方法院臺北簡易庭九十一年北簡字第八二九九號第一審判決提起上訴，本院判
決如左：
    主  文
上訴駁回。
第二審訴訟費用由上訴人負擔。
    事    實
壹、上訴人方面：
一、聲明：求為判決：
（一）原判決廢棄。
（二）駁回被上訴人在第一審之訴。
二、陳述：除與原判決記載相同者，茲引用之外，補稱本案買賣標的物確實有許多瑕
    疵等語。
三、證據：援用原審之立證方法。
貳、被上訴人方面：
一、聲明：求為判決：駁回上訴。
二、陳述：除與原判決記載相同者，茲引用之外，補稱否認瑕疵與我們有關等語。
三、證據：援用原審之立證方法。
    理    由
壹、程序方面：
    按當事人逾時提出攻擊或防禦方法，有礙訴訟之終結者，法院得駁回之，此民事
    訴訟法第一百九十六條第二項定有明文，又依同法第四百六十三條及第四百三十
    六條之一第三項之規定，此於簡易訴訟之第二審訴訟程序亦有準用。查，本件上
    訴人提起上訴，未添具上訴理由狀，經本院以裁定命上訴人於收受裁定後五日內
    補提上訴理由狀，逾期逕為定期辯論，非經說明正當原因不得提出新攻擊防禦方
    法，此項裁定已於民國九十一年十二月十二日合法送達於上訴人，詎上訴人迄於
    言詞辯論期日當日始表明請求傳訊相關證人並提出報告一紙為證，揆諸上開法條
    及說明，自無法就此加以審酌，況被上訴人亦當庭表示不同意調查新證據，是上
    訴人之請求及該紙報告，本院自不應審酌，先此敘明。
貳、實體方面：
一、被上訴人主張：上訴人前於九十一年二月間，與被上訴人訂立買賣契約，雙方約
    定買賣標的為MCPC高低抗入碼模組壹套，買賣價金為新台幣（下同）六十五萬元
    ，付款方式依契約第八條規定，係由上訴人於合約簽訂後以即期支票預付總價金
    百分之五十計三十二萬五千元，餘款百分之四十計二十六萬元，俟交機軟、硬體
    均驗收完成後由上訴人開立卅日內到期之支票給付被上訴人，最後百分之十計六
    萬五千元，俟交機軟、硬體均驗收完成後由上訴人開立六個月內到期之支票給付
    被上訴人。是契約成立後，被上訴人即依約交付買賣標的，所交付貨物業於九十
    年五月間經上訴人完成軟、硬體驗收，確認並無不符契約之處。詎料上訴人於驗
    收完成後，竟藉故推託，拒絕給付五成餘款即三十二萬五千元至今，為此提起本
    件訴訟等情。上訴人則以：上訴人確於九十年二月向被上訴人訂購系爭高低抗入
    碼模組一套，且經被上訴人交付完畢無訛，惟該入碼模組係發卡機設備之一環無
    法單獨使用，依合約第九條規定，被上訴人應負責該發卡設備之維護及保養，然
    自九十年以迄九十一年，上訴人履催請被上訴人派人維修機器，被上訴人均置之
    不理，上訴人不得已乃於九十年一月十日向精技電腦股份有限司採購CPT－
    P600CM－001發卡機乙台價值二十六萬元，又於九十年十一月一十二日向同一公
    司採購相同機器價值二十八萬元，惟仍造成上訴人對崇右企業管理專科學校之校
    園卡遲延交貨而罰款，加上購入機器之花費共計為五十八萬三千八百六十二元，
    其金額已高於被上訴人請求之三十二萬五千元，依民法三百三十四條規定主張抵
    銷等語資為抗辯。
二、本件上訴人於九十年二月間以六十五萬元向被上訴人訂購系爭高低抗入碼模組一
    套，被上訴人已依約交付貨物完畢，惟上訴人尚積欠價金三十二萬五千元未為給
    付等事實，為兩造所不爭，並有買賣契約書及南金企業有限公司交機明細表各一
    份，堪信為真實。
三、按二人互負債務，而其給付種類相同，並均屆清償期者，各得以其債務，與他方
    之債務，互為抵銷，民法第三百三十四條第一項前段定有明文。本件上訴人對於
    被上訴人所交付系爭高低抗入碼模組一套本身並未具體指出有何瑕疵，惟抗辯先
    前與被上訴人訂立LogikaIC卡發卡設備之買賣契約，被上訴人所交付之物尚有瑕
    疵致上訴人受有損害，因而主張抵銷云云。惟查，上訴人對於被上訴人先前所交
    付之發卡機存有瑕疵一節，於原審九十一年八月二十九日審理時，上訴人之訴訟
    代理人已當庭表示：對於LogikaIC卡發卡機之瑕疵資料無法提出，亦沒有證人及
    證物可以證明有瑕疵及被上訴人不來修理等情，此有原審當日庭訊筆錄在卷可稽
    ，是上訴人抗辯原告所出售之LogikaIC卡發卡設備存有瑕疵云云，無法採信，從
    而其抗辯因而受有相當於另行購買發卡機二台及被罰款之損害共計五十八萬三千
    八百六十二元，被上訴人應負賠償之責，並因而主張對本件應給付予被上訴人之
    貨款予以抵銷云云。
四、綜上所述，本件被上訴人主張上訴人積欠貨款三十二萬五千元未付等情，應堪採
    信，上訴人辯稱其因被上訴人違約受有五十八萬餘元之損害應可抵銷云云，委無
    足取。從而，被上訴人依買賣價金請求權，請求上訴人給付三十二萬五千元及法
    定遲延利息，為有理由，應予准許。原審判命上訴人如數給付並為假執行之宣告
    ，於法尚無不合。上訴意旨指摘原判決不當，求予廢棄改判，為無理由，應予駁
    回其上訴。
五、據上論結，本件上訴為無理由，依民事訴訟法第四百三十六條之一第三項、第四
    百四十九條第一項、第七十八條，判決如主文。
中      華      民      國    九十二    年      一      月    二十二    日
                                    臺灣臺北地方法院民事第四庭
                                        審判長法      官  林勤綱
                                              法      官  劉又菁
                                              法      官  陳正昇
右為正本係照原本作成
本判決不得上訴
中      華      民      國    九十二    年      一      月    二十二    日
                                              法院書記官  袁以明


司法院資訊處製作；財團法人民間司法改革基金會備份。
